【裁判字號】    95,抗,1496
【裁判日期】    951128
【裁判案由】    假處分
【裁判全文】
臺灣高等法院民事裁定                  95年度抗字第1496號
抗  告  人  躍欣生技醫藥股份有限公司
法定代理人  丙○○
                        之3
代  理  人  王文成律師
            翁雅欣律師
            陳哲宏律師
相  對  人  乙○○○○○ ○○○○○○○（中譯：賽諾菲-安萬特公司）
法定代理人  甲○○○○○○○○.
代  理  人  陳長文律師
            簡秀如律師
            黃章典律師
上      一
複 代 理人  陳思慎律師
上列當事人間定暫時狀態之處分事件，對於中華民國95年8月22
日臺灣臺北地方法院95年度智裁全字第25號所為裁定提起抗告，
本院裁定如下：
    主  文
抗告駁回。
抗告訴訟費用由抗告人負擔。
    理  由
一、本件相對人在原法院聲請論旨略以：
  (一)伊為世界知名之藥品研發製造商，由伊所研發作為血小板聚
    集抑制劑用以治療粥狀動脈硬化或栓塞疾病之「氯匹多瑞（
    clopidogrel）硫酸氫之多晶型式」技術，已獲中華民國經
    濟部智慧財產局核頒第190825號發明專利證書在案，專利權
    期間自民國（下同）92年11月21日起至108年6月14 日止，
    迄今仍在專利權有效期間內。伊將該專利範圍中之(+)-(S)-
    氯匹多瑞 (clopidogrel)硫酸氫（型式2）晶態多晶型物用
    於各式藥效卓著之藥品，包括著名之粥狀動脈硬化或栓塞疾
    病治療藥「保栓通膜衣錠75公絲 (PLAVIX FILM-COATED
    TABLETS 75MG」（下稱保栓通），其安全性及療效不僅經臨
    床研究證實，且在我國自九十年間上市以來，除深受市場矚
    目外，並被廣為採用於心肌梗塞、中風、心絞痛及其他血管
    病變疾病患者之治療用藥。
  (二)距抗告人未經伊之同意或授權，竟意圖不法之利益，利用伊
    所有上開發明專利技術，非法製造及販賣品名為「欣血暢膜
    衣錠75毫克」（下稱欣血暢）之粥狀動脈硬化或栓塞疾病治
    療藥品，經伊自市場上取得有關上開侵權藥品「欣血暢」之
    樣品後，委請國防醫學院藥學研究所李安榮教授，就「欣血
    暢」藥品與伊之上開發明專利權進行侵害鑑定比對結果確認
    ，該「欣血暢」藥品之活性成分亦為 (+)-(S)-氯匹多瑞（
    clopidogrel）硫酸氫（型式2）之晶態多晶型物，已落入伊
    上開專利權範圍，而構成對伊專利權之侵害。
  (三)抗告人如持續銷售系爭「欣血暢」藥品之行為，將對伊造成
    各種日後無法彌補之嚴重損害，因伊之「保栓通」藥品與系
    爭「欣血暢」藥品含有相同之活性成分，且用途復相同，在
    市場上為直接競爭之藥品，而伊就該活性成分享有具排他效
    力之專利權，伊無意且從未將其前開發明專利授權予任何競
    爭廠商，抗告人依法自不得使用伊之專利權而與伊之產品為
    直接競爭，若允許抗告人繼續產銷該侵權之「欣血暢」藥品
    ，將導致伊基於其專利權所享有之市場占有率大幅下降，而
    造成難以回復之損害，況由伊銷售專利藥品之經驗可知，由
    於其他後繼競爭藥品之廠商無需投入鉅額之研發經費，通常
    會以比原專利藥品低於至少20%以上之價格，以求擴大市場
    占有率，若容忍抗告人之侵權藥品「欣血暢」以如此低廉之
    價格進入粥狀動脈硬化或栓塞疾病治療藥市場，必將導致價
    格之侵蝕，造成伊之高額損害，縱使伊日後於本案訴訟中獲
    得勝訴判決，亦無法回復含有 (+)-(S)-氯匹多瑞（clopido
    grel）硫酸氫（型式2）晶態多晶型物之粥狀動脈硬化或栓
    塞疾病治療藥品之原始市場價格，亦將使下游購買廠商、醫
    院及消費者誤認伊之合法藥品定價偏高，造成伊與下游廠商
    及醫院間不必要之爭執與誤會，更將造成伊長久以來致力於
    研發所累積創新科技之商譽而受損，此等損害顯係金錢所無
    法彌補者。又本件如不能及時獲定暫時狀態之處分，抗告人
    就其依法應負擔之損害賠償將持續擴大，將來顯然無法支應
    ，遑論抗告人於本案訴訟進行期間將其生產線、機械設備及
    資產等為處分之脫產行為，伊日後更將求償無著。
  (四)抗告人就系爭含有 (+)-(S)-氯匹多瑞 (clopidogrel)硫酸
    氫 (型式2)晶態多晶型物之粥狀動脈硬化或栓塞疾病治療藥
    品「欣血暢」，無論係直接或間接，自行或使第三人從事製
    造、為販賣之要約、販賣、使用、或為上述目的而進口或其
    他一切相關之處分行為，直接或間接，自行或使第三人陳列
    或散布相關之廣告、型錄、標貼、說明書、價目表或其他具
    有促銷宣傳性質之文書，或於報章雜誌或其他任何傳播媒體
    為廣告之行為，核屬專利法第五十六條有關製造、為販賣之
    要約、販賣、使用或進口之行為態樣或其前階段行為，皆將
    導致伊蒙受重大難以回復之損害。本件確有裁定准許定暫時
    狀態處分，禁止抗告人直接或間接，自行或使第三人為侵權
    行為，以保護伊之專利權及營業利益等權益等情。
二、抗告人則以：
  (一)按未經認許之外國法人或團體就本法規定事項得提起民事訴
    訟。但以條約或其本國法令、慣例，中華民國國民或團體得
    在該國享受同等權利者為限，其由團體或機構互訂保護專利
    之協議，經主管機關核准者，亦同，專利法第九十一條定有
    明文。本件相對人在聲請狀之當事人欄記載「乙○○○○○ ○○○○○
    ○○」，並未記載在我國之地址，其究竟依何國法律登記設立
    ，實有疑義，若其為外國法人，自應舉證證明其所屬國家，
    與我國之間有無專利訴訟上之互惠。
  (二)相對人所提出之「專利侵害鑑定報告」，係由理律法律事務
    所委託國防醫學院李安榮教授鑑定，而李安榮教授並非受司
    法機關指定之侵害專利鑑定專業機構，其是否熟悉專利之相
    關法令，是否具有專利侵害鑑定之專業知識與能力，實有疑
    義。專利侵害鑑定要點就「鑑定人員之資格」記載「鑑定工
    作應由嫻熟該專業領域且曾接受專利侵害鑑定訓練之專業人
    員擔任。又因鑑定報告為一法律文件，故宜由法務人員協助
    完成鑑定工作。」，是以李安榮擔任鑑定人員，恐違反專利
    侵害鑑定要點，更致其製作之鑑定報告無法用以釋明相對人
    之請求。相對人係將「欣血暢」藥品由台灣寄給英國Mole-
    cular Profiles Ltd.之Shen Luk博士進行分析測試，而李
    安榮並未曾分析、測試「欣血暢」藥品，而僅比對所謂「附
    件四」之「Shen Luk博士出具的X射線粉末衍射測試報告」
    ，而非實際分析測試「欣血暢藥品」實物，則其鑑定結論稱
    「委託人所交付…欣血暢……侵害發明專利……」，其鑑定
    內容顯有不實，該鑑定報告欠缺證明能力，不足以釋明本件
    之請求。
  (三)再專利侵害鑑定要點記載：「……專利標的為組合物時，應
    就申請專利範圍所述之成分及比例與所送待鑑定對象比對。
    」（參見原法院卷陳證16），查本件第190825號專利之申請
    專利範圍第一項略以：「一種 (+)-(S)-氯匹多瑞（CLOPIDO
    GREL)硫酸氫（形式2）之多晶型物」，是本件應以「欣血暢
    藥品」實物，與申請專利範圍所述之申請標的對應之「成分
    」，進行鑑定。姑且不論鑑定報告未為實物鑑定而有可議，
    其援引之Shen測試報告係記載「The Sample was prepared
    by gently pressing the friable tablet until a powder
    was produced」，易言之，Shen係將所謂之「藥錠」直接壓
    碎之粉末，進行所謂之「X射線粉末衍射分析」，並未萃取
    或分離所謂之「藥錠」中，相對應本件第190825號專利「申
    請專利範圍」第一項之「 (+)-(S)-氯匹多瑞(CLOPIDOGREL)
    硫酸氫之多晶型物」成分，進行比對分析，更屬無稽。
  (四)「欣血暢」藥品所使用之主成分為「氯匹多瑞硫酸氫『型式
    1之晶態多晶型物』，並非使用本件第190825號之「氯匹多
    瑞硫酸氫『型式2』之晶態多晶型物」，而「氯匹多瑞硫酸
    氫『型式1』之晶態多晶型物」，並非本件第190825號專利
    所及，且其為習知技術及過期專利，是相對人主張「欣血暢
    」藥品侵害其專利權，亦屬無據。
  (五)相對人未提出任何證據釋明其所受之損害，且「保栓通」藥
    品是否使用本件第190825號專利權之「型式2」之晶態多晶
    型物，相對人亦未為任何釋明，再發明專利權人應在專利物
    品或其包裝上標示專利證書號數，其未附加標示者，不得請
    求損害賠償，專利法第七十九條定有明文。縱「保栓通」藥
    品係本件第190825號專利權之產品，惟相對人並未在「保栓
    通」藥品或其包裝中標示專利證書號數，自不能請求損害賠
    償。
  (六)「保栓通」之藥商為「賽諾菲聖德拉堡股份有限公司」，並
    非本件之相對人「乙○○○○○ ○○○○○○○」，則「保栓通」藥品之
    市場占有率、銷售量或市場價格結構之改變，對相對人有何
    損害可言？且整個抗血小板凝集產品九十四年台灣市場之銷
    售額共計新台幣（下同）九億七千九百三十八萬元，而與「
    保栓通（Plavix）」抗血小板凝集治療領域同類產品共有十
    一種之多，分別屬於十個不同廠商，伊之產品「欣血暢Eago
    」並不在其列，甚且「保栓通（Plavix）」九十四年之銷售
    額為八億一千四百八十五元，較前一年大幅下降超過10% ，
    並無伊之產品或其他同成分學名藥上市競爭，下降主因應係
    需求減少，相對人之業務能力或產品品質等因素之影響。是
    相對人佯稱「保栓通」藥品之市場價格結構將遭到破壞、「
    保栓通」藥品之市場占有率或銷售量將大幅下降云云，俱無
    可採，若法院不予准許定暫時狀態之處分，相對人亦不會受
    到無可彌補之重大損害云云。
三、原裁定以：
  (一)按未經認許之外國法人或團體就本法規定事項得提起民事訴
    訟。但以條約或其本國法令、慣例，中華民國國民或團體得
    在該國享受同等權利者為限；其由團體或機構互訂保護專利
    之協議，經主管機關核准者，亦同，專利法第九十一條定有
    明文。本件相對人係依法國之法律所設立之公司，惟並未經
    我國認許，固據相對人之代理人到場陳述明確（見原法院(二)
    卷八八頁之訊問筆錄），惟查世界貿易組織（WTO）關於智
    慧財產權保護方面訂有「與貿易有關之智慧財產權協定 (
    Trade Related Aspect of Intellectual Property Rights
    ，下稱TRIPS)」，依TRIPS第1條之規定WTO的會員國必須一
    致遵行該協定之內容，而法國與我國先後於西元1995年1月1
    日及2002年1月1日加入世界貿易組織，自須遵守TRIPS協定
    之內容，依TRIPS第42條規定：「會員間就任何有關本協定
    之智慧財產權的行使須提供權利人民事上司法救濟程序（
    Members shall make  available to right holders civil
    judicial procedures concerning the enforcement of
    any intellectual property right covered by this
    Agreement.）」（見原法院(二)卷三十頁至四八頁之聲證30）
    ，而依TRIPS第一條及第二十七條之規定，專利權亦涵括在
    該協定所列之智慧財產權範疇之內，是以依上述TRIPS之規
    定，法國自須提供我國國民在該國提起專利訴訟之權利，依
    上開協定，相對人自得在我國提起專利訴訟，並得聲請本件
    定暫時狀態之處分。
  (二)相對人主張伊為第190825號「氯匹多瑞硫酸氫之多晶型式」
    發明專利（下稱系爭專利）之專利權人，而上開專利第一項
    之申請專利範圍為「一種 (+)-(S)-氯匹多瑞硫酸氫（型式2
    ）的晶態多晶型物，其X射線粉末衍射圖中在約4.11;6.86;
    3.60;5.01;3.74;6.49;5.66A處顯示表示晶面間距之特徵波
    峰。」（見原法院(一)卷一七六頁之聲證18號所附發明專利說
    明書第6項之申請專利範圍），而抗告人所製造、販賣「欣
    血暢」藥品，依其仿單資料顯示其成分為Clopidogrel（即
    氯匹多瑞），且每錠含有Clopidogrel hydrogen sulphate
    （即氯匹多瑞硫酸氫）98mg（相當於Clopidogre l75mg），
    而上開藥品經送檢測後，其藥錠粉末之X射線衍射圖譜亦在
    約4.11;6.86;3.60;5.01;3.74; 6.49;5.66A處顯示特徵波峰
    （見原法院(一)卷七三頁至七八頁之聲證3號附件3及附件4）
    ，足見抗告人所製造、販賣之「欣血暢」藥品業已落入上開
    專利第一項之申請專利範圍。
  (三)雖抗告人抗辯「欣血暢」藥品係使用氯匹多瑞硫酸氫「型式
    1 」之晶態多晶型物，而非使用氯匹多瑞硫酸氫「型式2」
    之晶態多晶型物，且相對人所提出之由英國Molcular Profi
    les  Ltd.之Shen Luk博士所出具之X射線粉末衍射測試報告
    ，並非於國內所製作之文書，其真偽尚非無疑，且Shen博士
    係將藥錠壓碎之粉末直接進行分析，而非萃取或分離藥錠中
    之單一化合物進行比對分析，是以上述測試報告無法釋明相
    對人之請求云云。惟查上開X射線粉末衍射測試報告雖係私
    文書，惟業經Shen博士於其上親自簽名，且Shen博士所進行
    分析測試之「欣血暢膜衣錠」係由相對人委託理律法律事務
    所之人員寄送給Shen博士，其過程均經拍照並經民間公證人
    予以認證（見原法院(二)卷五四頁至六三頁之聲證34號），而
    Shen博士收受上開藥品並予以拆封之過程亦經英國之公證人
    加以認證（見原法院(一)卷七九頁之聲證3號附件4），足見
    Shen博士進行X射線衍射分析之標的物確為抗告人所製造販
    賣之「欣血暢」藥品，應足認上開私文書係屬真正。再參諸
    所謂X射線衍射儀之工作原理係將粉末樣品經一束平行的單
    色X射線垂直照射後，產生一組以入射線為軸之同軸反射圓
    錐面族，計數管繞樣品旋轉，依次測量各反射圓錐面2θ角
    （即衍射角）位置的衍射線強度，用以進行晶體結構之研究
    （見原法院(二)卷六四頁之聲證35號），則Shen博士以「欣血
    暢」膜衣錠直接壓碎後之粉末進行X射線衍射測試，並未違
    反一般晶體結構研究之技術原理，則其測試結果所呈現之圖
    譜的特徵波峰既與系爭專利範圍第一項所示相同，而與氯匹
    多瑞硫酸氫「型式1」晶態多晶型物之圖譜（見原法院(一)卷
    一七七頁之聲證18號發明專利說明書圖1）完全不同，且抗
    告人復未提出其他任何事證證明其係使用氯匹多瑞硫酸氫「
    型式1」之晶態多晶型物，是依相對人所提出之上開證據資
    料，已足釋明抗告人確有侵害系爭專利之行為。
  (四)相對人主張「保栓通」藥品確係實施上開專利之製品，業據
    其所提出之產品分析證明可稽（見原法院(二)卷一四八頁至一
    四九頁之聲證40號）；又本件專利之專利權人原為法商沙諾
    費辛芷拉保公司（Sanofi-Synthelabo），嗣名稱變更為相
    對人即法商賽諾菲安萬特（即Sanofi-Aventis─見原法院(二)
    卷十四頁之聲證26號系爭190825號發明專利資料）；而「保
    栓通」之藥品許可證持有人雖為「賽諾菲聖德拉堡股份有限
    公司」，惟查「賽諾菲聖德拉堡股份有限公司」係由法商
    Sanofi-Avent is Participations百分之百持股之本國公司
    ，亦有該公司之基本資料查詢表可稽（見原法院(二)卷六五頁
    之聲證36號）。再「欣血暢」與「保栓通」具有生體相等性
    ，故「欣血暢」係依學名藥之程序申請藥品之查驗登記申請
    ，此為抗告人所自認，並有其所提出之研究報告可稽（見原
    法院(二)卷一六七頁之陳證48號），且「欣血暢」已於九十四
    年十月二十日獲核發藥品許可證，自九十五年一月一日起已
    核准為健保用藥，經核定之健保支付之價格每七十五毫克為
    四十五點六元，並已於九十五年二月間上市銷售等情，亦據
    抗告人在原法院陳明無訛（見原法院(二)卷八九頁之95年7 月
    19日訊問筆錄），而「保栓通」之健保支付價格每七十五毫
    克則為五十七元，其價差為20%（見原法院(一)卷一八四頁至
    一八六頁之聲證19號、20號健保用藥品項查詢清單）。準此
    ，「欣血暢」與「保栓通」既具有相同之活性成分，復具有
    生體相等性，而「欣血暢」之藥價又僅為「保栓通」之80%
    ，則「欣血暢」之販賣價格自將快速侵蝕「保栓通」之藥品
    市場，是相對人主張抗告人製售「欣血暢」對其造成急迫之
    危險，要屬有據。
  (五)雖抗告人另抗辯相對人並未於「保栓通」藥品之包裝上標示
    專利證書號數，依專利法第七十九條之規定，不得請求損害
    賠償云云，惟查相對人對其未於「保栓通」藥品上標示其專
    利證書號數，固不爭執，惟本件其係請求排除侵害，而非損
    害賠償，自不受上開規定之限制。雖抗告人又抗辯學名藥可
    節省國家健保經費之支出，如禁止伊銷售「欣血暢」，將影
    響公共利益云云，惟查依九十五年五月三十日修正後之藥事
    法第四十條之二第三項規定，新成分新藥許可證核發之日起
    三年後，其他藥商得依本法及相關法規有關藥品查驗登記審
    查之規定，提出同成分、同劑型、同劑量及同單位含量藥品
    之查驗登記申請，符合規定者，得於新成分新藥許可證核發
    屆滿五年之翌日起，發給藥品許可證。惟此僅係提供學名藥
    廠早期取得藥品許可證，俾使其得於專利藥之專利權期屆滿
    即得上市，而使藥品價格降低嘉惠病患，而非謂學名藥廠得
    於專利權期間尚未屆滿前，即可製造、販賣有專利權之藥品
    。必於有國家緊急情況或增進公益之非營利使用之情事時，
    始得依專利法第七十六條之規定，申請辦理強制授權，茲查
    系爭專利權期間係至一百零八年六月十四日始告屆滿（見原
    法院(一)卷二二頁之聲證1號專利證書），本件既無強制授權
    之情事，抗告人於上開專利期間屆滿前自不得任意以公共利
    益為由，而製造、販賣侵害系爭專利之藥品。
  (六)相對人主張抗告人確有侵害其專利權之事實及其依法得為排
    除侵害請求等事項，既已為相當之釋明，並足使原法院認相
    對人之本案請求有高度之勝訴可能性，因認相對人願供擔保
    ，已足以補釋明之不足；而抗告人因本件定暫時狀態之處分
    所受之損害亦僅不得再從事「欣血暢」之生產而已，如准抗
    告人提供擔保而免為或撤銷定暫時狀態之處分，則無異准許
    抗告人得支付金錢繼續故意侵害他人之專利權，而無從達到
    相對人聲請保全其專利權免於被侵害之目的，影響相對人繼
    續投資研發新藥並在我國申請專利揭露技術之意願，對我國
    製藥技術之提昇，將有不利之影響，因而准許相對人供擔保
    後，為定暫時狀態處分之聲請，經核並無不合。
四、抗告論旨略以：相對人提出之專利侵害鑑定報告係將伊生產
    之「欣血暢」，以Ｘ射線粉末衍射分析法為之，將錠劑（原
    料藥及賦型劑之化合物）充作原料藥，並未鑑定ＣＨＳ原料
    ，顯有錯誤。又伊生產之「欣血暢」藥品，經工業技術研究
    院工業材料研究所作材料分析報告，再委託具有台灣大學醫
    學院生化學研究所碩士學歷、曾為經濟部中央標準局專利審
    查長、目前為中華民國仲裁協會仲裁人之陳逸南進行分析比
    對鑑定結果認為「欣血暢」藥品之原料並未侵害相對人之系
    爭190825號專利範圍第一項，「欣血暢」藥品並未落入系爭
    專利範圍，有該鑑定報告可稽。足見相對人就本件定暫時狀
    態之處分並未盡其釋明之責任云云。惟按於爭執之法律關係
    ，為防止發生重大之損害或避免急迫之危險或有其他相類之
    情形而有必要時，得聲請為定暫時狀態之處分；又請求及定
    暫時狀態處分之原因，應釋明之；又上述釋明如有不足，而
    債權人陳明願供擔保或法院認為適當者，法院得定相當之擔
    保，命供擔保後為定暫時狀態之處分，此觀民事訴訟法第五
    百三十八條第一項、第五百三十八條之四、第五百三十三條
    、第五百二十六條第一項、第二項規定自明。又民事訴訟法
    第五百二十六條第二項規定於九十二年二月七日修正後，債
    權人聲請假處分或定暫時狀態處分，應先釋明使法院信其請
    求假處分或定暫時狀態處分之原因，大致為正當始可。僅於
    其釋明不足時，法院為補強計，始得命供擔保以補釋明之不
    足（民事訴訟法第五百二十六條第二項之立法理由參照）。
    本件相對人主張抗告人未經其同意或授權，利用伊所有中華
    民國第190825號發明專利之技術，非法製造及販賣品名為「
    欣血暢」之粥狀動脈硬化或栓塞疾病治療藥品，侵害伊之專
    利權，為防止重大損害繼續發生及避免急迫之危險，而有定
    暫時狀態之必要等情，業據其提出國防醫學院藥學研究所李
    安榮教授所出具之鑑定報告書以為釋明（見原法院(一)卷三三
    至一三九頁之聲證3號）。上開鑑定報告已認為：「欣血暢
    」藥品之活性成分亦為 (+)-(S)-氯匹多瑞（clopidogrel）
    硫酸氫（型式2）之晶態多晶型物，已落入相對人上開專利
    權範圍；相對人並陳明願供擔保以補釋明之不足，請准定暫
    時狀態之處分。雖抗告人於原法院裁定後另將其所生產之「
    欣血暢」藥品先送請工業技術研究院工業材料研究所作材料
    分析報告，再委託具有台灣大學醫學院生化學研究所碩士學
    歷、曾為經濟部中央標準局專利審查長、目前為中華民國仲
    裁協會仲裁人之陳逸南進行分析比對鑑定結果認為：「欣血
    暢」藥品之原料並未侵害相對人之系爭190825號專利範圍第
    一項，「欣血暢」藥品並未落入系爭專利範圍（見本院卷外
    放該鑑定報告書）云云。惟抗告人在原法院已自認「（法官
    問；「欣血暢」係以新藥申請上市許可，或以學名藥申請？
    答：）是以學名藥申請許可，成分是與（相對人之）「保栓
    通」之成分相同」（見原法院(二)卷八九頁之訊問筆錄）。準
    此，應認相對人所提出上開釋明已足使本院對其主張抗告人
    確有侵害其專利權之事實，及其依法得為排除侵害請求等事
    項，得到較優勢之心證，應認已有釋明，並得由相對人供擔
    保，以補釋明之不足。是原裁定因而以供擔保為條件准許相
    對人所為本件定暫時狀態處分之聲請，且經核其所酌定擔保
    金額尚屬相當，亦無偏低之情事，並敘明不准抗告人供擔保
    免為或撤銷定暫時狀態處分之理由，並無不合。抗告論旨仍
    執前詞指摘原裁定不當，聲明廢棄，為無理由。
五、爰裁定如主文。
中    華    民    國    95    年    11    月    28    日
                    民事第六庭
                        審判長法  官  林鄉誠
                              法  官  許紋華
                              法  官  楊豐卿
正本係照原本作成。
本裁定除以適用法規顯有錯誤為理由，並經本院許可外，不得再
抗告。如提起再抗告，應於收受後10日內委任律師為訴訟代理人
向本院提出再抗告狀。並繳納再抗告費新台幣１千元。
中    華    民    國    95    年    11    月    28    日
                              書記官  殷丹妮


司法院資訊處製作；財團法人民間司法改革基金會備份。
